Inventaris van het archief van J.W. van Nouhuys [levensjaren 1869-1963], (1907) 1939-1945
Nationaal Archief, Den Haag
Collectie 125 J.W. van Nouhuys
Nouhuys, van
1907-1945
merendeel 1939-1945
C25098
0.10 meter; 10 inventarisnummers.
Normale geschreven, getypte en gedrukte documenten, geen bijzondere handschriften.
Nationaal Archief, Den Haag
Jan Willem van Nouhuys (1869-1963)
Het archief van Van Nouhuis bevat een dagboek gehouden tijdens zijn deelname aan de eerste Zuid-Nieuw-Guinea-expeditie 1907-1910 onder leiding van H.A. Lorentz en bevat verder een zevental agenda's van de periode 1939-1945, waarbij diverse kranteknipsels over de oorlogstijd en andere onderwerpen.
Archiefvorming
Geschiedenis van de archiefvormer
Jan Willem van Nouhuys werd geboren op 28 december 1869 te Leiden als zoon van Herman Jacob van Nouhuys en Elisabeth Gatharina Garzar. Gedurende de periode van 1888 tot 1913 is hij in dienst geweest van de gouvernementsmarine in Nederlands-Indië waar hij het bracht tot gezagvoerder van verschillende schepen.
In 1910 werd hij onderscheiden als ridder in de orde van de Nederlandse Leeuw. Ook nam hij in dit jaar deel aan de expeditie van H.A. Lorentz naar het nieuwgebergte van Nieuw-Guinea
Stamboek Marine-officieren Nederlands-Indië inventarisnummer G M2-19, zie voor deze expeditie H.A. Lorentz, Zwarte mensen, witte Bergen, Leiden 1913. Aan dit boek werkte Van Nouhuys mee.
.
Na zijn pensionering werd hij in 1915 benoemd tot direkteur van het Maritiem Museum "Prins Hendrik" en het Museum voor Volkenkunde te Rotterdam. Deze funktie bekleedde hij tot 1 januari 1935. Op 11 april 1963 overleed hij in Den Haag
Informatie vanwege de directie van het Maritiem Museum "Prins Hendrik, Rotterdam.
.
Van Nouhuys is lid geweest van verschillende verenigingen en genootschappen o.a. van de Maatschappij van Nederlandsche Letterkunde. Van zijn hand verschenen diverse publikaties en ingezonden stukken in dagbladen. De belangrijkste werken zijn:
De Nederlandsche Vlag, artikel in het orgaan van de Garde, Vereeniging van Grenadiers en Jagers, zesde jaargang nummer 5, maart 1934.
Z.M. Stoompakket Curaçao, deel I, het journaal, Van Linschotenvereniging 1927.
Oost-Aziatische weefsels, een aantal artikelen, gepubliceerd in het blad Nederlandsch-Indië Oud en Nieuw, 1918-1930.
Geschiedenis van het archiefbeheer
De agenda's van 1940-1945 werden in 1952 aan het Algemeen Rijksarchief geschonken, die van 1939 in 1959 met een omslag van ingekomen en minuten van uitgaande brieven van Van Nouhuys betreffende de kleuren van de Nederlandse vlag, periode 1952-1954.
Dit omslag werd in het jaar van schenking door Van Nouhuys weer opgevraagd. (1959, Verliezen Tweede Afdeling).
(Zie: Verslagen van 's Rijks Oude Archieven).
Inhoud en structuur van het archief
2.21
Inhoud
De papieren bestaan uit een zevental agenda's van de periode 1939-1945, waarbij diverse kranteknipsels over de oorlogstijd en andere onderwerpen, waardoor de agenda's meer doen denken aan knipselboeken.
Aanwijzingen voor de gebruiker
Openbaarheidsbeperkingen
Volledig openbaar.
Materiële beperkingen
Aanvraaginstructie
Openbare archiefstukken kunnen online worden aangevraagd en gereserveerd. U kunt dit ook via de terminals in de studiezaal van het Nationaal Archief doen. Om te kunnen reserveren dient u de volgende stappen te volgen:
U maakt een profiel aan op www.gahetna.nl, en logt vervolgens in
Via de archiefinventaris (alleen de beschrijvingen met rode nummers) selecteert u het gewenste archiefstuk door op de knop 'Reserveren' te klikken
In het volgende scherm geeft u aan op welke dag u het archiefstuk wilt inzien
Indien u zich bevindt in de studiezaal en een tafelnummer heeft ontvangen kunt u dit nummer vermelden. Als u geen tafelnummer heeft kunt u tafelnummer 777 laten staan
Vervolgens bevestigt u uw reservering door deze te versturen.
Verwant materiaal
Beschikbaarheid van kopieën
Beschrijving van de series en archiefbestanddelen
- Agenda, met bijlagen, 1939; 1; 1 deel
- Agenda, met bijlagen, 1940; 2; 1 deel
- Agenda, met bijlagen, 1941; 3; 1 deel
- Agenda, met bijlagen, 1942; 4; 1 deel
- Agenda, met bijlagen, 1943; 5; 1 deel
- Agenda, met bijlagen, 1944; 6; 1 deel
- Agenda, met bijlagen, 1945; 7; 1 deel
- Afschrift van een dagboek, bijgehouden tijdens zijn deelname aan de eerste Zuid Nieuw-Guinea-expeditie onder leiding van H.A. Lorentz, Getypt, met geschreven correcties., april-december 1907; 8; 1 band
  De bladzijden 14 en 15 zijn na bladzij 19 ingebonden; de bladzijden 34 en 35 ontbreken.
- Zakboekje, houdende aantekeningen over diverse onderwerpen tijdens expedities als marinier., 1907; 9; 1 deeltje
- Lijst van een verzameling "geologische handstukken, bijeengebracht tijdens de N(ieuw)-G(uinea)-expedities 1907 en 1909-1910, met dagboekaantekeningen, houdende "uittreksels uit mijn agenda's",over, 1907-1914; 10; 1 deel